臺灣臺南地方法院刑事判決　　　　　　　　　　　　　九十一年度易字第五六九號
　　公　訴　人　臺灣台南地方法院檢察署檢察官
　　被　　　告　乙○○
　　　　　　　　丁○○
　　　　　　　　丙○○
右列被告等因賭博案件，經檢察官提起公訴（九十一年度偵字第二一六六號），本院
判決如左：
    主  文
乙○○共同以賭博為常業，處有期徒刑陸月，如易科罰金，以參佰元折算壹日。扣案
之電動賭博機具肆拾貳台（含「滿貫大亨」拾台、「金傑克」伍台、「皇冠迷十三」
肆台、「金龍鳳」貳台、「金頭腦連線」柒台、「金牌虎霸王」貳台、「金象王」貳
台、「皇冠列車」貳台、「開心球」貳臺、「皇冠霹靂馬」壹台、「金蘋果」伍台）
、ＩＣ板肆拾貳片、寄分卡肆張、新台幣壹佰元，均沒收之。
丁○○共同以賭博為常業，處有期徒刑參月，如易科罰金，以參佰元折算壹日。緩刑
貳年。扣案之電動賭博機具肆拾貳台（含「滿貫大亨」拾台、「金傑克」伍台、「皇
冠迷十三」肆台、「金龍鳳」貳台、「金頭腦連線」柒台、「金牌虎霸王」貳台、「
金象王」貳台、「皇冠列車」貳台、「開心球」貳臺、「皇冠霹靂馬」壹台、「金蘋
果」伍台）、ＩＣ板肆拾貳片、寄分卡肆張、新台幣壹佰元，均沒收之。
丙○○在公眾得出入之場所賭博財物，處罰金玖佰元，如易服勞役，以參佰元折算壹
日。扣案之電動賭博機具肆拾貳台（含「滿貫大亨」拾台、「金傑克」伍台、「皇冠
迷十三」肆台、「金龍鳳」貳台、「金頭腦連線」柒台、「金牌虎霸王」貳台、「金
象王」貳台、「皇冠列車」貳台、「開心球」貳臺、「皇冠霹靂馬」壹台、「金蘋果
」伍台）、ＩＣ板肆拾貳片、新台幣壹佰元，均沒收之。
    事  實
一、乙○○明知未經登記不得經營電子遊戲場，竟於民國九十一年二月一日向不知情
    之吳威德承租位於台南市○○路○段五十九號一樓公眾得出入之場所處之「滿天
    星遊藝場」後，未經變更登記核准，即自九十一年二月八日起，將前開「滿天星
    遊藝場」更名為「拉長紅遊藝場」，並擺設電子遊戲機四十二台（含「滿貫大亨
    」十台、「金傑克」五台、「皇冠迷十三」四台、「金龍鳳」二台、「金頭腦連
    線」七台、「金牌虎霸王」二台、「金象王」二台、「皇冠列車」二台、「開心
    球」二臺、「皇冠霹靂馬」一台、「金蘋果」五台），並以此與不特定人賭博財
    物而為經營。乙○○另自九十一年二月八日起，以月薪新台幣（下同）一萬八千
    元僱用丁○○擔任職員，二人共同基於常業賭博犯意聯絡，由丁○○負責為顧客
    開洗分、換取寄分卡等工作，另由乙○○以現金與客人兌換贏得之分數。其賭法
    為：凡參與賭博者，自行投幣或持現金交予丁○○，並分以「金蘋果」、「賽馬
    」、「金象王」、「開心球」、「金龍鳳」、「金牌虎霸王」、「滿貫大亨」、
    「皇冠迷十三」等電子遊戲機一比一之比例；皇冠列車電子遊戲機一比二及一比
    五之比例；「金傑克」電子遊戲機一比五之比例；「金頭腦連線」電子遊戲機一
    比三十之比例，以現金兌換分數押注，如押中，賭客可得不等倍數之分數，並以
    所贏得之分數換取寄分卡後，持該寄分卡再玩或由丁○○通知乙○○攜帶現金至
    遊藝場門口處，以前開相同比例與客人兌換現金；不中，則押注金歸乙○○所有
    ，以此方式獲取利益，並以之為常業。嗣於九十一年二月二十一日十四時三十分
    許，適有丙○○在上開公眾得出入之遊樂場，以前開賭法把玩「金龍鳳」電子遊
    戲機賭博財物贏得積分一百分後，向丁○○表示欲趕車不再續玩。丁○○遂為其
    洗分並告知乙○○。乙○○旋至遊藝場門口交付兌換之現金一百元予丙○○，恰
    為警當場查獲，並扣得電子遊戲機四十二台、ＩＣ板四十二片等當場賭博之器具
    及兌換籌碼處之財物一百元，與乙○○所有供其犯罪所用之寄分卡四張。
二、案經台南市警察局第五分局報告臺灣台南地方法院檢察署檢察官偵查起訴。
    理  由
一、訊據被告乙○○於偵審中固均坦承經營前開電子遊藝場，且於前揭時地交付一百
    元予被告丙○○等情，惟矢口否認涉有賭博及違反電子遊戲場業管理條例犯行；
    被告丁○○固坦承於前揭時起，以月薪一萬八千元受僱於被告乙○○從事開、洗
    分工作，惟亦矢口否認涉有賭博犯行，被告乙○○、丁○○均辯稱：「拉長紅遊
    藝場」內贏得之分數不能兌換現金，並無賭博犯行云云，被告乙○○另辯稱：已
    申請辦理營利事業登記，惟尚未取得許可，為警查獲時係以前手名義經營；當日
    係因被告丙○○付費取用該遊藝場免費提供之飲料，始行歸還一百元予被告丙○○充作飲料費，並非兌換現金予被告丙○○；被告丙○○當日並未在該遊藝場把
    玩電子遊戲機云云。經查：
（一）被告乙○○於前揭時地經營「拉長紅遊藝場」，並擺設電子遊戲機四十二台，
      且以月薪一萬八千元之薪資僱請被告丁○○等情，業據被告乙○○、丁○○於
      偵審中供承不諱，且互核相符，並有扣案電子遊戲機四十二台等物在案可參，
      被告乙○○、丁○○此部分供述與事實相符，堪以採信。
（二）被告乙○○自九十一年二月八日起，即在前址經營「拉長紅遊藝場」之電子遊
      戲場等情，業據被告於偵審中自承不諱。惟台南市政府係於九十一年二月二十
      五日始行核准被告乙○○於前址經營「拉長紅遊藝場」一節，有台南市政府於
      九十一年五月十四日以南市建商字第０九一００三四六一八０號回函一件在卷
      可稽。依此，被告乙○○於台南市政府核准登記前，即自行經營電子遊戲場業
      ，是其自已違反電子遊戲場業管理條例第十五條：未依本條例規定辦理營利事
      業登記者，不得經營電子遊戲場業之規定。又電子遊戲場業管理條例第十一條
      規定營業場所管理人變更時，需另行辦理變更登記；復參以同法第十二條就電
      子遊戲場業之負責人之條件有所規定，並設有一定之限制，是電子遊戲場業管
      理條例第十五條所稱之營利事業登記，自應包含同法第十一條之變更登記。從
      而被告乙○○縱以原地址之「滿天星遊藝場」曾經前手吳威德取得合法之營利
      事業登記證，其亦已申請變更登記等語為辯，惟其於營業之際，既未完成變更
      登記，自屬違反電子遊藝場業管理條例第十五條之規定。被告乙○○前開所辯
      ，當無可採。
（二）被告丙○○於警訊及偵審中迭次陳稱：當日在該處把玩電動玩具，並贏得積分
      一百分。嗣因欲搭乘同日下午三時之車班，遂向被告丁○○表示不欲再玩，被
      告丁○○即請其至外等候，旋由被告乙○○交付一百元等語，核與被告丁○○
      於警訊中所供：被告丙○○把玩機台結束向其表示欲離開之際，其告知店長即
      被告乙○○被告丙○○要洗一百分，並即由店長兌換金錢予被告蔡螢臻等語相
      符，並有兌換之現金一百元扣案可參，參以被告丙○○把玩「金龍鳳」電子遊
      戲機贏得之一百分積分恰與被告乙○○交付之一百元相符等情，堪認被告丙○○於偵審中自白及被告丁○○於警訊中之自白與事實相符，堪以採信。應認被
      告乙○○經營之「拉長紅遊藝場」內把玩所得積分，確得兌換現金，被告乙○○於偵審中所辯及丁○○於偵審中更異供述改稱：「拉長紅遊藝場」內把玩所
      得積分不得兌換現金云云，均屬事後卸責之詞，當無可採。又被告丙○○當日
      確曾在該處把玩電子遊戲機具一節，業據被告丙○○於偵審中陳明在卷，且被
      告丁○○於本院審理時亦明確陳明被告丙○○當日確有把玩電子遊戲機具，復
      參以被告乙○○自承當日並未看到現場情形等語（參見本九十一年七月十六日
      審判筆錄），是被告乙○○空言指稱被告丙○○當日並未在該處把玩電子遊戲
      機具云云，當無可採。被告乙○○另行聲請傳訊當日為其製作筆錄之警員欲證
      被告丙○○當日並未把玩電子遊戲機具云云，自屬無必要。另被告丙○○於案
      發當日在「拉長紅電子遊藝場」內把玩電子遊戲機時，並未飲用店內飲料一節
      ，業據被告丙○○於本院審理時陳明在卷，復參以被告丁○○於同日庭訊時，
      亦供稱：未曾告知被告乙○○有關丙○○是否有喝飲料等語（均參見前開審判
      筆錄），是被告乙○○於偵審中辯稱係因被告丙○○使用其店內免費飲料，故
      另行交付一百元充作飲料費予被告丙○○云云，顯與事實不符，當無可採。綜
      上所述，被告乙○○、丁○○所辯，均無可採，被告乙○○、丁○○、丙○○
      犯行明確，堪以認定，應依法論科。
二、按刑法上所謂常業犯，係指反覆以同種類之行為目的之社會活動職業性犯罪而言
    ，亦即恃犯罪以維生，縱令同時兼操持其他職業，仍無礙其為常業犯罪，非謂常
    業犯必須別無其他正當職業始克構成，最高法院八十二年台上字第二０七一號著
    有判例可資參照。被告乙○○於前開遊樂場擺設電玩四十二台，且據其於警訊自
    述每日營業額高達一萬元，規模甚鉅，足認被告乙○○恃此為生；被告丁○○以
    月薪一萬八千元之報酬受雇於被告乙○○，負責開洗分及兌換寄分卡等工作，係
    參與賭博罪構成要件之行為，且以被告乙○○支付之薪資賴以維生，亦為常業犯
    。是核被告乙○○所為係犯刑法第二百六十七條常業賭博罪，及違反電子遊藝場
    業管理條例第十五條之規定，應依同法第二十二條之規定處斷；被告丁○○係犯
    刑法第二百六十七條常業賭博罪；被告丙○○係犯同法第二百六十六條第一項前
    段之賭博罪。被告乙○○、丁○○二人就常業賭博罪部分，具有犯意聯絡及行為
    分擔，均為共同正犯。另被告乙○○所犯二罪間，具有方法結果之牽連關係，應
    依刑法第五十五條後段之規定，從一重之常業賭博罪處斷。公訴意旨雖未論及被
    告乙○○違反電子遊戲場業管理條例部分犯行，惟此部分與被告乙○○所犯前開
    刑法常業賭博論罪科刑部分，具有牽連關係，為裁判上一罪，已如前述，是此部
    分應為起訴效力所及，本院仍得併予審理，附此敘明。爰審酌被告乙○○等三人
    均無犯罪紀錄，素行良好，被告乙○○經營「拉長紅遊藝場」之規模、影響社會
    治安之程度、犯罪所得，犯罪後否認犯行之態度；被告丁○○受僱於人、犯罪所
    得、於警訊中供承不諱，復於本院審理更易其詞之態度；被告丙○○犯罪動機、
    手段、犯罪後坦承不諱之態度等一切情狀，分別量處如主文所示之刑。被告乙○○、丁○○部分併諭知易科罰金之折算標準；被告丙○○部分併諭知易服勞役之
    折算標準。扣案電子遊戲機具四十二台、ＩＣ板四十二片等物為當場賭博之器具
    ；扣案一百元為兌換籌碼處之財物，均應依刑法第二百六十六條第二項之規定沒
    收之；另扣案寄分卡四張為被告乙○○所有，供其犯罪所用之物，經其於警訊自
    承在卷，應依刑法第三十八條第二款之規定沒收之。又被告丁○○前未曾受有期
    徒刑以上刑之宣告，有卷附臺灣高等法院被告全國前案紀錄表在卷可稽。本院審
    酌其係受僱於人，涉案程度非重，經此起訴審判，當知警惕，信無再犯之虞，本
    院認所宣告之刑以暫不執行為適當，併諭知緩刑二年，以啟自新。
據上論斷，應依刑事訴訟法第二百九十九條第一項前段，電子遊戲場業管理條例第二
十二條、刑法第十一條前段、第二十八條、第二百六十七條、第二百六十六條、第五
十五條後段、第四十一條第一項前段、第四十二條第二項、第三十八條第一項第二款
、第七十四條第一款，罰金罰鍰提高標準條例第一條前段、第二條，判決如主文。
本案經檢察官甲○○到庭執行職務。
中      華      民      國    九十一    年      七      月    三十    日
                                  臺灣臺南地方法院刑事第四庭
                                          法  官    卓  穎  毓
右正本證明與原本無異。
如不服本判決，應於判決送達後十日內，向本院提出上訴狀。
                                          書記官    黃  子  起
中      華      民      國    九十一    年      八      月     五     日
附錄法條：
中華民國刑法第二百六十七條：
以賭博為常業者，處二年以下有期徒刑，得併科一千元以下罰金。
中華民國刑法第二百六十六條：
在公共場所或公眾得出入之場所賭博財物者，處一千元以下罰金。但以供人暫時娛樂
之物為賭者，不在此限。
當場賭博之器具與在賭檯或兌換籌碼處之財物，不問屬於犯人與否，沒收之。
